pt-BR: Norma de conformidade da linha de combustível: Baixa permeação EPA; ISO 7840 Tipo A1; ISO 7840 Tipo A2; ISO 7840 Tipo B1; ISO 7840 Tipo B2; Não especificado; SAE J1527 Tipo A1; SAE J1527 Tipo A1-15; SAE J1527 Tipo A2; SAE J1527 Tipo B1; SAE J1527 Tipo B2; Aprovado pela USCG; Outro
th: มาตรฐานการปฏิบัติตามข้อกำหนดท่อน้ำมันเชื้อเพลิง: EPA ซึมผ่านต่ำ; ISO 7840 Type A1; ISO 7840 Type A2; ISO 7840 Type B1; ISO 7840 Type B2; ไม่ระบุ; SAE J1527 Type A1; SAE J1527 Type A1-15; SAE J1527 Type A2; SAE J1527 Type B1; SAE J1527 Type B2; ผ่านการรับรองจาก USCG; อื่นๆ
it: Standard di conformità della linea del carburante: EPA a bassa permeazione; ISO 7840 tipo A1; ISO 7840 tipo A2; ISO 7840 tipo B1; ISO 7840 tipo B2; Non specificato; SAE J1527 tipo A1; SAE J1527 tipo A1-15; SAE J1527 tipo A2; SAE J1527 tipo B1; SAE J1527 tipo B2; Approvato USCG; Altro
ja: 燃料ライン適合基準: EPA低透過性; ISO 7840 Type A1; ISO 7840 Type A2; ISO 7840 Type B1; ISO 7840 Type B2; 指定なし; SAE J1527 Type A1; SAE J1527 Type A1-15; SAE J1527 Type A2; SAE J1527 Type B1; SAE J1527 Type B2; USCG承認; その他
de: Konformitätsnorm der Kraftstoffleitung: EPA Low-Permeation; ISO 7840 Typ A1; ISO 7840 Typ A2; ISO 7840 Typ B1; ISO 7840 Typ B2; Nicht angegeben; SAE J1527 Typ A1; SAE J1527 Typ A1-15; SAE J1527 Typ A2; SAE J1527 Typ B1; SAE J1527 Typ B2; USCG-zugelassen; Sonstige
pl: Norma zgodności przewodu paliwowego: Niska przenikalność EPA; ISO 7840 typ A1; ISO 7840 typ A2; ISO 7840 typ B1; ISO 7840 typ B2; Nieokreślony; SAE J1527 typ A1; SAE J1527 typ A1-15; SAE J1527 typ A2; SAE J1527 typ B1; SAE J1527 typ B2; Certyfikat USCG; Inny
ko: 연료 라인 규격 준수 기준: EPA 저투과성; ISO 7840 유형 A1; ISO 7840 유형 A2; ISO 7840 유형 B1; ISO 7840 유형 B2; 지정되지 않음; SAE J1527 유형 A1; SAE J1527 유형 A1-15; SAE J1527 유형 A2; SAE J1527 유형 B1; SAE J1527 유형 B2; USCG 승인; 기타
hu: Üzemanyag-vezeték megfelelőségi szabvány: EPA alacsony permeabilitású; ISO 7840 A1 típus; ISO 7840 A2 típus; ISO 7840 B1 típus; ISO 7840 B2 típus; Nincs meghatározva; SAE J1527 A1 típus; SAE J1527 A1-15 típus; SAE J1527 A2 típus; SAE J1527 B1 típus; SAE J1527 B2 típus; USCG jóváhagyott; Egyéb
ro-RO: Standard de conformitate cu conducta de combustibil: Permeabilitate redusă EPA; ISO 7840 tip A1; ISO 7840 tip A2; ISO 7840 tip B1; ISO 7840 tip B2; Nespecificat; SAE J1527 tip A1; SAE J1527 tip A1-15; SAE J1527 tip A2; SAE J1527 tip B1; SAE J1527 tip B2; Aprobat de USCG; Altele
sk-SK: Norma súladu palivového potrubia: S nízkou priepustnosťou (EPA); ISO 7840 Typ A1; ISO 7840 Typ A2; ISO 7840 Typ B1; ISO 7840 Typ B2; Nešpecifikované; SAE J1527 Typ A1; SAE J1527 Typ A1-15; SAE J1527 Typ A2; SAE J1527 Typ B1; SAE J1527 Typ B2; Schválené USCG; Iné
bg-BG: Стандарт за съответствие на горивопровода: EPA за ниска пропускливост; ISO 7840 тип A1; ISO 7840 тип A2; ISO 7840 тип B1; ISO 7840 тип B2; Не е посочено; SAE J1527 тип A1; SAE J1527 тип A1-15; SAE J1527 тип A2; SAE J1527 тип B1; SAE J1527 тип B2; Одобрено от USCG; Друго
fr: Norme de conformité de la conduite de carburant: Faible perméabilité (EPA); ISO 7840 Type A1; ISO 7840 Type A2; ISO 7840 Type B1; ISO 7840 Type B2; Non spécifié; SAE J1527 Type A1; SAE J1527 Type A1-15; SAE J1527 Type A2; SAE J1527 Type B1; SAE J1527 Type B2; Approuvé USCG; Autre
cs: Norma pro shodu palivového potrubí: EPA s nízkou propustností; ISO 7840 typ A1; ISO 7840 typ A2; ISO 7840 typ B1; ISO 7840 typ B2; Nespecifikováno; SAE J1527 typ A1; SAE J1527 typ A1-15; SAE J1527 typ A2; SAE J1527 typ B1; SAE J1527 typ B2; Schváleno USCG; Ostatní
fi: Polttoaineletkun vaatimustenmukaisuusstandardi: EPA:n matalan läpäisevyyden standardi; ISO 7840 tyyppi A1; ISO 7840 tyyppi A2; ISO 7840 tyyppi B1; ISO 7840 tyyppi B2; Ei määritetty; SAE J1527 tyyppi A1; SAE J1527 tyyppi A1-15; SAE J1527 tyyppi A2; SAE J1527 tyyppi B1; SAE J1527 tyyppi B2; USCG-hyväksytty; Muu
en: Fuel line compliance standard: EPA low-permeation; ISO 7840 Type A1; ISO 7840 Type A2; ISO 7840 Type B1; ISO 7840 Type B2; Not specified; SAE J1527 Type A1; SAE J1527 Type A1-15; SAE J1527 Type A2; SAE J1527 Type B1; SAE J1527 Type B2; USCG approved; Other
el: Πρότυπο συμμόρφωσης γραμμής καυσίμου: Χαμηλή διαπερατότητα EPA; ISO 7840 Type A1; ISO 7840 Type A2; ISO 7840 Type B1; ISO 7840 Type B2; Δεν καθορίζεται; SAE J1527 Type A1; SAE J1527 Type A1-15; SAE J1527 Type A2; SAE J1527 Type B1; SAE J1527 Type B2; Εγκεκριμένο από USCG; Άλλο
sv: Standard för bränsleledningskompatibilitet: EPA låg permeation; ISO 7840 Typ A1; ISO 7840 Typ A2; ISO 7840 Typ B1; ISO 7840 Typ B2; Ej specificerad; SAE J1527 Typ A1; SAE J1527 Typ A1-15; SAE J1527 Typ A2; SAE J1527 Typ B1; SAE J1527 Typ B2; USCG-godkänd; Övrigt
es: Estándar de cumplimiento del conducto de combustible: Baja permeabilidad según la EPA; ISO 7840 tipo A1; ISO 7840 tipo A2; ISO 7840 tipo B1; ISO 7840 tipo B2; No especificado; SAE J1527 tipo A1; SAE J1527 tipo A1-15; SAE J1527 tipo A2; SAE J1527 tipo B1; SAE J1527 tipo B2; Aprobado por la USCG; Otro
hr-HR: Standard sukladnosti vodova za gorivo: EPA niska propusnost; ISO 7840 Type A1; ISO 7840 Type A2; ISO 7840 Type B1; ISO 7840 Type B2; Nije navedeno; SAE J1527 Type A1; SAE J1527 Type A1-15; SAE J1527 Type A2; SAE J1527 Type B1; SAE J1527 Type B2; Odobrio USCG; Ostalo
tr: Yakıt hattı uyumluluk standardı: EPA düşük geçirgenlik; ISO 7840 Tip A1; ISO 7840 Tip A2; ISO 7840 Tip B1; ISO 7840 Tip B2; Belirtilmemiş; SAE J1527 Tip A1; SAE J1527 Tip A1-15; SAE J1527 Tip A2; SAE J1527 Tip B1; SAE J1527 Tip B2; USCG onaylı; Diğer
zh-CN: 燃油管路合规标准: EPA 低渗透率; ISO 7840 Type A1; ISO 7840 Type A2; ISO 7840 Type B1; ISO 7840 Type B2; 未指定; SAE J1527 Type A1; SAE J1527 Type A1-15; SAE J1527 Type A2; SAE J1527 Type B1; SAE J1527 Type B2; USCG 批准; 其他
pt-PT: Norma de conformidade da linha de combustível: Baixa permeação da EPA; ISO 7840 tipo A1; ISO 7840 tipo A2; ISO 7840 tipo B1; ISO 7840 tipo B2; Não especificado; SAE J1527 tipo A1; SAE J1527 tipo A1-15; SAE J1527 tipo A2; SAE J1527 tipo B1; SAE J1527 tipo B2; Aprovado pela USCG; Outro
da: Brændstofslangens overholdelsesstandard: EPA-lavpermeation; ISO 7840 Type A1; ISO 7840 Type A2; ISO 7840 Type B1; ISO 7840 Type B2; Ikke specificeret; SAE J1527 Type A1; SAE J1527 Type A1-15; SAE J1527 Type A2; SAE J1527 Type B1; SAE J1527 Type B2; USCG-godkendt; Andet
lt-LT: Kuro linijos atitikties standartas: EPA mažo pralaidumo; ISO 7840, A1 tipas; ISO 7840, A2 tipas; ISO 7840, B1 tipas; ISO 7840, B2 tipas; Nenurodyta; SAE J1527, A1 tipas; SAE J1527, A1-15 tipas; SAE J1527, A2 tipas; SAE J1527, B1 tipas; SAE J1527, B2 tipas; USCG patvirtinta; Kita
ru: Стандарт соответствия топливной магистрали: EPA с низкой проницаемостью; ISO 7840 Type A1; ISO 7840 Type A2; ISO 7840 Type B1; ISO 7840 Type B2; Не указано; SAE J1527 Type A1; SAE J1527 Type A1-15; SAE J1527 Type A2; SAE J1527 Type B1; SAE J1527 Type B2; Одобрено USCG; Другое
zh-TW: 燃油管路合規標準: EPA 低滲透; ISO 7840 A1 型; ISO 7840 A2 型; ISO 7840 B1 型; ISO 7840 B2 型; 未指定; SAE J1527 A1 型; SAE J1527 A1-15 型; SAE J1527 A2 型; SAE J1527 B1 型; SAE J1527 B2 型; USCG 認證; 其他
sl-SI: Standard skladnosti cevi za gorivo: EPA - nizka prepustnost; ISO 7840 tip A1; ISO 7840 tip A2; ISO 7840 tip B1; ISO 7840 tip B2; Ni določeno; SAE J1527 tip A1; SAE J1527 tip A1-15; SAE J1527 tip A2; SAE J1527 tip B1; SAE J1527 tip B2; Odobreno s strani USCG; Drugo
vi: Tiêu chuẩn tuân thủ đường ống nhiên liệu: Độ thẩm thấu thấp EPA; ISO 7840 Loại A1; ISO 7840 Loại A2; ISO 7840 Loại B1; ISO 7840 Loại B2; Không xác định; SAE J1527 Loại A1; SAE J1527 Loại A1-15; SAE J1527 Loại A2; SAE J1527 Loại B1; SAE J1527 Loại B2; Được USCG chấp thuận; Khác
nl: Brandstofleiding conformiteitsnorm: EPA lage permeatie; ISO 7840 type A1; ISO 7840 type A2; ISO 7840 type B1; ISO 7840 type B2; Niet gespecificeerd; SAE J1527 type A1; SAE J1527 type A1-15; SAE J1527 type A2; SAE J1527 type B1; SAE J1527 type B2; USCG-goedgekeurd; Anders
nb: Samsvarsstandard for drivstoffledninger: EPA-lavpermeabilitet; ISO 7840 type A1; ISO 7840 type A2; ISO 7840 type B1; ISO 7840 type B2; Ikke spesifisert; SAE J1527 type A1; SAE J1527 type A1-15; SAE J1527 type A2; SAE J1527 type B1; SAE J1527 type B2; USCG-godkjent; Annet